【裁判字號】    94,易,1197
【裁判日期】    950223
【裁判案由】    竊盜
【裁判全文】
臺灣彰化地方法院刑事判決              94年度易字第1197號
公  訴  人  臺灣彰化地方法院檢察署檢察官
被      告  甲○○
上列被告因竊盜案件，經檢察官提起公訴（94年度偵字第7311號
），被告於本院準備程序中自白犯罪，本院合議庭認有刑事訴訟
法第273條之1第1項之情形，合議裁定由受命法官1人獨任進行簡
式審判程序審理判決如下：
    主  文
甲○○共同竊盜，累犯，處有期徒刑柒月。
    事  實
一、甲○○曾因妨害兵役條例案件，經臺灣高等法院臺中分院於
    民國（下同）86年2月2日以85年度上訴字第2382號判處有期
    徒刑7月確定，又因肅清煙毒條例等案件，經臺灣高等法院
    臺中分院於86年10月13日以86年度上訴字第1004號，肅清煙
    毒條例案件部分判處有期徒刑3年2月、藥事法部分判處有期
    徒刑2年、麻醉藥品管制條例部分判處有期徒刑8月，應執行
    有期徒刑5年確定，二案經定應執行刑為5年6月，於86年4月
    8日入監執行，嗣於88年1月15日假釋付保護管束出監，後經
    撤銷假釋，於90年5月11日入監執行，甫於93年4月11日縮短
    刑期而執行完畢。詎仍不知悔改，竟與林文生（業經本院以
    94年度易字第1065號判決判處罪刑確定）共同基於為自己不
    法所有之犯意聯絡，於94年5月31日下午1時45分許，先由甲
    ○○向不知情之東鑫汽車貨運公司司機黃永池謊稱其有1臺
    震動壓路機要拖吊報廢，僱請其於同日下午3時許駕駛車牌
    號碼290-GQ號營業大貨車（起訴書誤載為車號290-CQ號）搭
    載甲○○，自臺中市○○路與梅亭街口出發，前往彰化縣芬
    園鄉竹林村某處與林文生會合後，再由林文生駕駛車牌號碼
    PO-9203號自用小客車（車上搭載其不知情之妻葉雅婷），
    帶同渠等一同前往彰化縣大村鄉○○村○○○段46-6號工地
    內，林文生與甲○○即共同利用不知情之黃永池駕駛上開大
    貨車，將乙○○所有置放該處之震動壓路機1臺（價值約新
    台幣〈下同〉40,000元），拖吊至南投縣草屯鎮○○路1366
    之1號明隆廢鐵有限公司而竊取之，得手後由林文生出面將
    之變賣為現金23,320元，之後除將其中4,300元支付黃永池
    運費外，其餘款項則由甲○○、林文生2人朋分花用。嗣經
    乙○○友人蔡西得發現通知乙○○報案後，為警循線查獲上
    情。
二、案經由彰化縣警察局彰化分局報請臺灣彰化地方法院檢察署
    檢察官偵查起訴。
    理  由
一、被告甲○○於準備程序中，就犯罪事實為有罪之陳述，且所
    犯係死刑、無期徒刑、最輕本刑3年以上有期徒刑以外之罪
    ，經本院合議庭依刑事訴訟法第273條之1第1項之規定，裁
    定由受命法官1人獨任進行簡式審判程序，先此敘明。
二、上揭犯罪事實，業經被告甲○○於本院準備程序及審理時均
    坦承不諱，核與證人即共犯林文生於警詢中之供述及偵訊中
    之證述相符，並經證人即被害人乙○○於警詢及偵訊中指述
    及證述綦詳，且據證人即目擊者蔡西得、明隆廢鐵有限公司
    會計黃雅菁、司機黃永池於警詢及偵訊中證述屬實，復有明
    隆廢鐵有限公司秤量傳票1紙、指認相片3份、現場相片5張
    及被害人乙○○所提出之照片1張在卷可稽，又共犯林文生
    共同涉有上開竊盜犯行部分，亦據本院於94年10月31日以94
    年度易字第1065號判決判處罪刑在案，業經本院依職權調閱
    上開刑事卷宗查核屬實，足見被告之自白與事實相符。本件
    事證明確，被告上開犯行堪以認定。
三、核被告甲○○所為，係犯刑法第320條第1項之竊盜罪。被告
    與共犯林文生就上開犯行，有犯意之聯絡與行為之分擔，為
    共同正犯。而被告與共犯林文生共同利用不知情之司機黃永
    池拖吊竊取上開震動壓路機1臺，係間接正犯。被告曾因妨
    害兵役條例案件，經臺灣高等法院臺中分院於86年2月2日以
    85年度上訴字第2382號判處有期徒刑7月確定，又因肅清煙
    毒條例等案件，經臺灣高等法院臺中分院於86年10月13日以
    86年度上訴字第1004號，肅清煙毒條例案件部分判處有期徒
    刑3年2月、藥事法部分判處有期徒刑2年、麻醉藥品管制條
    例部分判處有期徒刑8月，應執行有期徒刑5年確定，二案經
    定應執行刑為5年6月，於86年4月8日入監執行，嗣於88年1
    月15日假釋付保護管束出監，後經撤銷假釋，於90年5月11
    日入監執行，甫於93年4月11日縮短刑期而執行完畢，其受
    有期徒刑之執行完畢，5年以內再犯本件有期徒刑以上之罪
    ，為累犯，應依法加重其刑。爰審酌被告前已有多項毒品及
    竊盜，素行非佳，而其等所竊得財物之價值為40,000元，及
    被告之犯罪動機、目的、手段、品行、智識程度，惟其犯罪
    後於本院準備程序及審理時均能坦認犯行，態度尚稱良好等
    一切情狀，量處如主文所示之刑。
據上論斷，應依刑事訴訟法第273條之1第1項、299條第1項前段
，刑法第28條、第320條第1項、第47條，罰金罰鍰提高標準條例
第1條前段，判決如主文。
本案經檢察官林士富到庭執行職務。
中    華    民    國    95    年    2     月    23    日
                  刑事第二庭    法  官  黃齡玉
以上正本證明與原本無異。
如不服本判決，應於判決送達後10日內，向本院提出上訴狀（ 須
附繕本 ）。
告訴人或被害人對於判決如有不服具備理由請求檢察官上訴者，
其上訴期間之計算係以檢察官收受判決正本之日期為準。
中    華    民    國    95    年    2     月    23    日
                                書記官  施嘉玫
中華民國刑法第320條第1項
(普通竊盜罪、竊佔罪)
意圖為自己或第三人不法之所有，而竊取他人之動產者，為竊盜
罪，處 5 年以下有期徒刑、拘役或 500 元以下罰金。


司法院資訊處製作；財團法人民間司法改革基金會備份。
